【裁判字號】    92,易,1277
【裁判日期】    920730
【裁判案由】    毒品危害防制條例
【裁判全文】
臺灣高雄地方法院刑事判決                        九十二年度易字第一二七七號
    公  訴  人  臺灣高雄地方法院檢察署檢察官
    被      告  甲○○
右列被告因違反毒品危害防制條例案件，經檢察官提起公訴（九十一年度偵字第一三
七二四號），本院判決如左：
    主  文
甲○○持有第二級毒品，累犯，處拘役伍拾日，如易科罰金，以參佰元折算壹日。扣
案之安非他命壹包（毛重零點壹公克）沒收銷燬之。
    事  實
一、甲○○前於民國八十六年間因違反麻醉藥品管理條例案件，經本院以八十六年度
    易字第六０二七號判決判處有期徒刑十月確定，於八十七年八月三十日因縮短刑
    期期滿執行完畢，猶不知悔改，明知安非他命係屬毒品危害防制條例第二條第一
    項第二款所定之第二級毒品，依法不得持有，竟自八十七年八月三十一日出監後
    之不詳時間起，將安非他命一小包（驗前毛重零點一公克）藏於其位於高雄縣鳳
    山市○○里○○街一五四巷二號住處之二樓房間內床鋪之彈簧床與床板之間而持
    有之。嗣於九十一年六月二十九日，經警於上開處所二樓甲○○之房間內床鋪之
    彈簧床與床板之間，查獲安非他命小一包（驗前毛重零點一公克）。
二、案經高雄縣警察局鳳山分局報告臺灣高雄地方法院檢察署檢察官偵查起訴。
    理  由
一、訊據被告甲○○矢口否認其有持有安非他命之犯行，辯稱：伊不知為警察為何會
    從家中床鋪搜出毒品，伊出獄後即未再吸食云云。惟查：扣案之安非他命一包（
    驗前毛重零點一公克），經鑑定確含甲基安非他命成分無訛，有高雄醫學大學附
    設中和紀念醫院九十一年十一月二十六日報告編號0000-000號檢驗報告一紙附卷
    可憑，而被告之尿液經送檢驗、複驗後，均未檢出毒品甲基安非他命陽性反應，
    有高雄縣政府衛生局煙毒尿液檢驗成績書、高雄醫學大學附設中和紀念醫院檢驗
    報告各一紙附卷可證，足見被告並未施用第二級毒品安非他命。再查，被告前於
    八十六年八月九日十五時四十五分許，經警於前開處所其房間內搜索查獲玻璃球
    管吸食器四支、殘餘安非他命晶體塑膠袋一個、小鏟子及燈泡吸食器等物，此有
    搜索扣押證明筆錄附於本院八十六年度易字第０二七號卷宗在卷可稽，嗣其因涉
    嫌非法吸食化學麻醉藥品罪經檢察官起訴後，經本院判處有期徒刑十月確定，於
    八十六年十一月十八日入監執行至八十七年八月三十一日出監，而本件查獲安非
    他命一小包之位置，係於被告房間內床鋪之彈簧床與床板之間，此業據證人即員
    警王宏文於偵查中證述甚詳，按該處並非隱秘不易搜索之處，故本件毒品顯係於
    八十七年八月三十一日被告出獄後，始藏於該房間內，並非於八十六年間前案所
    留下來，參以被告自承從小即居住於上開住處，而該房間又係其本人所居住，衡
    情上開安非他命自無被告以外之人入內藏放該處之理。依上堪認被告上開所辯，
    顯係事後卸責之詞，不足採信，其持有第二級毒品安非他命犯行堪予認定。
二、核被告所為，係犯毒品危害條例第十一條第二項持有第二級毒品之罪。被告前於
    八十六年間因違反麻醉藥品管理條例案件，經本院以八十六年度易字第六０二七
    號判決判處有期徒刑十月確定，於八十七年八月三十日因縮短刑期期滿執行完畢
    ，有台灣高等法院被告全國前科紀錄表及台灣高雄地方法院檢察署刑案資料查註
    紀錄表可參，其於刑之執行完畢五年內，再犯本件有期徒刑以上之罪，為累犯，
    應依法加重其刑。爰審酌被告素行非佳，竟仍不知謹慎行事，復任意持有第二級
  毒品安非他命，有破壞社會秩序及戕害國民健康之虞，且犯後猶飾詞圖卸，不知
    悔悟，惟所持有安非他命之重量甚微等一切情狀，量處如主文所示之刑，並諭知
    易科罰金之折算標準，以資懲儆。扣案第二級毒品安非他命一小包（毛重零點一
    公克），應依毒品危害防制條例第十八條第一項前段規定，併予宣告沒收銷燬。
據上論斷，應依刑事訴訟法第二百九十九條第一項前段，毒品危害防制條例第十一條
第二項、第十八條第一項前段、刑法第十一條前段、第四十七條、第四十一條第一項
前段、罰金罰鍰提高標準條例第二條，判決如主文。
中      華      民      國    九十二    年      七      月     三十     日
                                  臺灣高雄地方法院刑事庭
                                      法  官  郭  佳  瑛
右正本證明與原本無異。
如不服本判決，應於判決送達後十日內，向本院提出上訴狀。
                                      書記官  蘇  溪  林
中      華      民      國    九十二    年      七      月     三十     日
附錄：本判決論罪科刑法條：
毒品危害防制條例第十一條第二項


司法院資訊處製作；財團法人民間司法改革基金會備份。
